臺灣高等法院刑事判決　　　　　　　　94年度上訴字第2555號
　　上　訴　人
　　即　被　告　乙○○
　　指定辯護人　本院公設辯護人甲○○
上列上訴人因違反毒品危害防制條例案件，不服台灣台北地方法
院93年度訴字第1384號，中華民國94年7月14日第一審判決（起
訴案號：台灣台北地方法院檢察署93年度偵字第9218號），提起
上訴，本院判決如下：
    主  文
上訴駁回。
    事  實
一、乙○○曾犯傷害罪，經本院於民國（下同）八十九年六月二
    十七日以八十八年度上訴字第一○○○號判決判處有期徒刑
    十月確定，於九十年五月二十四日縮刑期滿執行完畢。
二、詎乙○○仍不知悔悟，明知海洛因係屬第一級毒品，不得販
    賣，仍竟意圖營利，基於販賣第一級毒品海洛因之犯意，於
    九十三年五月十七日為警查獲前某不詳時地，以新台幣（下
    同）十八萬元之價格，販入第一級毒品海洛因一兩，並以葡
    萄糖加入海洛因混合稀釋後，除供自行施用外，亦欲販出賺
    取差價（其後經查扣毒品海洛因三十一包，驗餘淨重三十點
    零五公克，詳如後述）。又乙○○明知安非他命為第二級毒
    品，不得販賣，詎其於九十三年四月二十四日十時五十一分
    許，因郭金輝欲購買安非他命吸食並聽聞綽號「阿國」之潘
    玄國在販賣安非他命，且獲知乙○○有聯絡潘玄國之管道，
    乃以其所有之0000000000號行動電話，撥打至乙
    ○○使用之0000000000號行動電話，委由乙○○
    購買安非他命，乙○○見狀竟另行起意，並基於幫助販賣安
    非他命之犯意，先向綽號「阿國」之潘玄國確認有安非他命
    可購買後，即於九十三年四月二十四日十一時四十二分許，
    以電話聯絡郭金輝及潘玄國，約定雙方買賣安非他命之時間
    及地點。同日中午某時，郭金輝依約前往臺北縣北宜路二段
    三五一巷一段一○號乙○○住處門口，由乙○○引薦認識潘
    玄國，潘玄國即在乙○○施以前開助成行為下，以現金一萬
    多元（確實金額無法認定）之價格，當場販賣半兩之安非他
    命與郭金輝，而完成毒品交易。
三、嗣臺北市政府警察局刑事警察大隊依監聽資料申請原審法院
    核發搜索票，於九十三年五月十七日二十二時四十分許，前
　　往臺北縣新店市○○路○段三五一巷一弄一○號乙○○住處
  　，當場查扣其所有之第一級毒品海洛因三十一包（驗餘淨重
    三十點零五公克）以及供販賣海洛因所用之電子磅秤一臺、
    攪拌器一臺、葡萄糖三包、塑膠鏟管四支、分裝袋三十一個
    。
四、案經臺北市政府警察局移送臺灣臺北地方法院檢察署檢察官
    偵查起訴。
    理  由
甲、有罪部分：
壹、關於販賣第一級毒品海洛因部分：
一、訊據被告矢口否認有販賣海洛因之犯行，辯稱：因海洛因零
    買較貴，伊乃一次購買大量海洛因，並將塊狀海洛因打碎成
    粉，將海洛因摻加葡萄糖用攪拌器攪拌後，供己以針筒注射
    方式施用；再伊係使用塑膠鏟管將海洛因分裝至分裝袋內，
    俾方便外出攜帶施用，並未販賣毒品予他人。至扣案之海洛
    因三十一包係伊以十八萬元之價格販入，並自行施用一部分
    後，剩餘淨重三十點零五公克為警查獲云云。
    。惟查：
(一)本件扣案電子磅秤一臺、葡萄糖三包、攪拌器一臺、塑膠鏟
    管四支、分裝袋三十一個，均屬被告所有，業經被告於原審
    坦承不諱（見原審卷第一宗第二六頁反面）；另扣案之白粉
    三十一包經送法務部調查局鑑定結果，均含第一級毒品海洛
    因成分，有該局九十三年六月十六日調科壹字第○二○○○
    六四四三號鑑定通知書附卷可證（見偵查卷第五七頁），被
    告於原審亦供稱扣案之海洛因三十一包係伊向他人所購得（
    見原審卷第一宗第二六頁反面）。而電子磅秤係被告用以衡
    量所購買毒品之數量是否正確，攪拌器係被告將海洛因混合
    葡萄糖後加以攪拌用，被告並以塑膠鏟管將海洛因分裝至分
    裝袋中等情，亦據被告於原審審理時坦認無訛（見原審卷第
    一宗第二○頁反面、第二七頁）。查海洛因係屬物稀昂貴，
    且容易受潮、不易保存之物品，而本件扣案海洛因高達三十
    一小包，淨重達三十點零五公克，數量超出一般人之用量，
    顯非被告短期內可得施用完畢，況被告係一次花費十八萬元
    購入，與一般單純施用而購買海洛因之情形有異，足見被告
    所辯伊係購入單純供己施用云云，非無瑕疵可指。
(二)本案經臺北市政府警察局刑事警察大隊向臺灣臺北地方法院
    檢察署檢察官聲請通訊監察，經該署核發九十三年一月十二
    日九十三北檢茂月聲監續字第○○○○五○號、九十三年二
    月十二日九十三北檢茂月聲監續字第○○○一九一號及九十
    三年三月二十九日九十三北檢茂月聲監續字第○○○四一五
    號通訊監察書，由前開大隊偵查第五隊執行通訊監察，有前
    開通訊監察書及譯文內容、監聽錄音帶為憑（見九十三年度
    警聲搜字第六六三號卷第一九頁、第二三頁），依該通訊監
    察譯文觀之，有以下之通訊內容：
　(1)被告於九十三年四月二日二十三時十二分四十一秒許以其所
  　有0000000000號行動電話與綽號「排哥」之人聯
    絡，其對話內容為：「（排哥）人家到臺中處理事情，另稱
    外面的人現連半塊都不出，要就是整塊，我昨天跟阿南拿一
    個半塊七十萬，他還很高興，上個禮拜阿南拿整塊一一五萬
    。（被告）現在一下子很多，現在變成又缺。（排哥）人家
    整塊在出怎麼會缺，但是要拿就是整塊的，半塊不出，現在
    整塊是一二五萬。（被告）我們沒有辦法。（排哥）現在我
    跟你找的這個是二二○度的，是昨天現磅的，阿南叫我幫他
    拿就是拿這種的，半塊是七十萬，只有四點五喔，我算過本
    錢，十五萬五千六。（被告）我過去找你呀。（排哥）我跟
    他們說先連絡看看。（被告）你在等電話嗎？（排哥）我在
    等他們電話」。
  (2)被告於九十三年四月六日六時二十九分五十七秒以前開電話
    與「排哥」聯絡，其對話內容為：「（排哥）志隆臨時通知
    我說進來幾個，每一個出十五，他在急著要現金，一個十五
    而已。（被告）沒錢呀」。
  (3)被告於九十三年四月二十四日十六時二分四十七秒以前開電
    話與綽號「小永」者聯絡，其對話內容為：「（小永）我身
    上有二萬五。（被告）沒有處理好嗎。（小永）東西還有啊
    。（被告）你看怎樣。（小永）看要一次全部拿去嗎。（被
    告）你不是沒有了嗎？（小永）對啊。（被告）你有需要要
    講啊！（小永）不好意思講。（被告）反正你也是要賺錢，
    大家都有賺哪有差，你要有活動我才有得賺啊！（小永）好
    。（被告）你多久要過來。（小永）我在等二個人再過去。
    （被告）好。」。
(三)查前開通訊監察係依通訊保障及監察法之第五條第一項規定
    ，經檢察官合法核發通訊監察書後所為之監聽錄音，乃合於
    法定程序，而被告對於前開錄音內容之真正並不爭執，自有
    證據能力。再者，被告已坦認上開譯文中之「半塊」、「整
    塊」、「軟的」係指海洛因，「十五」係指海洛因一兩十五
    萬元（見原審卷第一宗第三二頁、第三六頁、第二宗第一五
    五頁反面），是依上開譯文內容，被告曾與其他年籍姓名不
    詳之人談及海洛因買賣，並言及賺取差價情事，足認被告並
    非單純施用而販入海洛因，而係基於營利之意圖而販入海洛
    因。
(四)被告雖辯稱：本件通訊監察係經合法程序核發，是就被告本
    人之監聽部分譯文形式上有證據能力，惟就被告以外之人之
    監聽譯文部分，應屬被告以外之人於審判外之陳述，並無證
    據能力云云。惟查：本件通訊監察既已合於法定程序，監聽
    內容中關於被告與其他人之對話，自在通訊監察範圍，非無
    證據能力；而於合法通訊監察結束或停止監察時所提出該監
    聽電話錄音之通訊監察紀錄譯文，雖屬派生證據，但該內容
    為被告所不爭執，自亦有證據能力。被告執此爭辯，尚有誤
    會。
(五)按販賣毒品，並不以販入之後，復行賣出為要件，祗須以營
    利為目的，販入或賣出有一於此，其犯罪即屬成立，不以得
    利為必要（最高法院六十八年臺上字第六○六號判例意旨參
    照）。被告意圖營利販入毒品，已如前述，則其販賣第一級
    毒品海洛因之犯行於販入之際即屬既遂，被告販賣第一級毒
    品犯行堪以認定。
貳、被訴幫助販賣第二級毒品安非他命部分：
一、訊據被告乙○○固坦承受郭金輝電話之託向其朋友潘玄國詢
    問是否有安非他命可供購買等情不諱，惟矢口否認有幫助販
    賣第二級毒品安非他命之犯行，辯稱：伊係幫忙郭金輝與潘
    玄國牽線，並未經手安非他命或買賣價款，且郭金輝與潘玄
    國毒品交易時，伊亦未在現場云云。惟查：
(一)證人郭金輝於原審審理時證稱：「（是否有0000000
    000的電話？）有」（見原審卷第二宗第六一頁）、「（
    是否購買半兩的安非他命？）是，我有委託被告幫我買。」
    、「（為何知道被告有安非他命？）聽朋友說被告有辦法拿
    ，所以我委託他幫我拿，我只有委託他幫我拿一次而已。」
    （見原審卷第二宗第六二頁反面）、「（取貨地點？）被告
    家外面，就是被告新店北宜路家外面」（見原審卷第二宗第
    六三頁反面、第六四頁）、「（他朋友直接將貨交付給你？
    ）是」（見原審卷第六五頁）、「（有無跟被告拿毒品？）
    沒有，我有叫他幫我聯絡阿國，我有跟阿國直接碰面，我把
    錢給阿國，阿國就把毒品給我，只有一次，被告只是幫我聯
    絡阿國。」（見原審卷第三宗第三二頁反面）、「（你跟阿
    國碰面時被告是否在場？）在場，因為對方我不認識」、「
    我只是打電話問看看有沒有辦法而已，我是聽說某個人有東
    西，但那個人我不認識，我有聽人家說被告認識他」、「（
    當時買多少？）半兩」、「（問：半兩多少錢？）半兩十幾
    公克，一萬多」（見原審卷第三宗第三二頁反面、第三三頁
    ）、「（後來在什麼地方見面？）被告新店北宜路的住家外
    面」、「（你打電話多久以後跟阿國見面？）他（被告）有
    打給我，叫我過去，我接到電話以後就去了」、「被告在旁
    邊，被告直接叫我把錢交給阿國，去跟阿國拿」（見原審卷
    第三宗第三三頁）、「（現場的潘玄國，是否為阿國？）是
    」（見本院卷第三宗第八五頁反面）、「（你買半兩，如何
    聯絡？）打電話給乙○○，乙○○表示等一下打給我。後來
    乙○○叫我過去拿」、「（由通聯紀錄顯示中間隔不到一個
    小時？）是的。我請乙○○幫我向阿國調毒品，後來乙○○
    要我去北宜路拿」（見原審卷第三宗第八六頁）、「（你跟
    何人調毒品？）我透過乙○○向阿國買，阿國我不認識」（
    見原審卷第三宗第八六頁反面）等語，與被告供承：證人郭
    金輝要伊向潘玄國詢問是否有安非他命，伊就打電話給潘玄
    國調安非他命，伊沒有賺錢，只是幫忙牽線而已，證人郭金
    輝與證人潘玄國係在伊新店北宜路住處門口交易等語相符（
    見原審卷第二宗第六四頁反面、第三宗第三三頁、第八六頁
    ）。
(二)證人郭金輝曾於九十三年四月二十四日十時五十一分五十四
    秒，以0000000000號行動電話撥打被告使用之0
    000000000號行動電話，其通話內容為：「（郭金
    輝）保哥有硬的（安非他命）嗎？（被告）我要打看看。（
    郭金輝）拿半兩看有沒有？（被告）我打看看。（郭金輝）
    好。」，被告於同日十一時四十二分五十三秒，亦與證人郭
    金輝聯絡，其通話內容為：「（被告）你多久要過來？（郭
    金輝）有嗎？（被告）是。（郭金輝）半個小時到。（被告
    ）我打電話跟人家講一下。（郭金輝）好。」，有前開臺北
    市政府警察局刑事警察大隊偵查第五隊執行通訊監察案件譯
    文表在卷可參（見九十三年度警聲搜字第六六三號卷第二二
    頁）。
(三)依證人郭金輝、被告所述及前開監聽內容觀之，證人郭金輝
    委託被告代為詢問購買毒品相關情節相互一致，且被告於獲
    悉郭金輝欲購買安非他命後，即以電話聯絡潘玄國，並為郭
    金輝、潘玄國約定見面時地後，介紹雙方認識並完成毒品交
    易，是雖被告初始係受郭金輝之委代為詢問購買毒品，惟嗣
    既已介入並聯絡雙方，且到場協助完成交易，有如前述，其
    有幫助潘玄國販賣第二級毒品安非他命，委無足疑。
(四)被告雖辯稱：證人郭金輝與證人潘玄國為安非他命交易時，
    伊並不在現場云云。惟查：證人郭金輝與證人潘玄國為毒品
    交易時，被告確係在場一節，已據證人郭金輝證述明確，且
    被告於原審審理時亦不諱言稱：伊只是當著面介紹他們認識
    而已（見原審卷第二宗第六四頁反面）。另證人郭金輝亦表
    示伊並不認識證人潘玄國，須透過被告向證人潘玄國購買毒
    品，而販賣毒品為法所不許，且依法係屬重罪，衡諸常情，
    販賣毒品之人當會謹慎過濾並確認購買毒品者之身分，以免
    犯行遭發覺後受刑事訴追，是若無被告居中牽線並當面介紹
    ，本件買賣雙方當無法安心確認彼此之身分並完成交易之可
    能。況本件買賣地點係約定在被告住處門口，為被告所不否
    認（見原審卷第三宗第三三頁），徵諸上開事證，被告於郭
    金輝向潘玄國購買毒品時，確係在場無疑。被告事後否認上
    情，辯稱伊於毒品交易時未在場云云，無非意在脫免幫助販
    賣毒品之罪責，自不足採。
(五)證人郭金輝於原審雖證稱：伊係將購買毒品的錢交給被告，
    再由被告轉交給潘玄國云云，惟嗣於原審已改稱：伊係直接
    將購買毒品之款項交給潘玄國等語。而衡情前開買賣毒品之
    人既均在現場，自可親自交付款項及毒品，以縮短交易時間
    迅速完成買賣，並避免犯行遭查獲，應無必要經由第三人交
    付金錢及毒品之理。參諸證人郭金輝於原審證稱：「（問：
    他《被告》朋友直接將貨交付給你？）是」（見原審卷第二
    宗第六五頁），而郭金輝既係自實際販賣毒品之人手中親自
    收受安非他命，自無將購買毒品之款項交予被告後，再由被
    告轉交給賣方之理，是本院認證人郭金輝嗣後改稱係親自將
    購買毒品之款項交予證人潘玄國一節，符合真實，係屬可採
    。
(六)證人潘玄國雖否認有販賣毒品予證人郭金輝，惟依證人郭金
    輝及被告所述，潘玄國確有販賣毒品予郭金輝，而潘玄國因
    涉犯販賣第二級毒品罪，自難期為真實之陳述，是其前開供
    詞，尚難採信。至證人郭金輝於原審九十四年六月十五日審
    理期日雖翻異前詞，改稱與伊交易毒品之人非證人潘玄國云
    云，然查該次期日證人潘玄國亦在場接受訊問，實難排除證
    人郭金輝因潘玄國在場，有所顧忌，始為不實之證詞，是以
    證人郭金輝前所供係潘玄國販賣安非他命予伊之證詞，較屬
    可信。
(七)按刑法上之幫助犯，係指以幫助之意思，對於正犯資以助力
    ，而未參與實施犯罪之行為者而言（最高法院四十九年臺上
    字第七七號判例意旨參照）。綜上所述，被告明知郭金輝、
    潘玄國分別有買受及出賣第二級毒品安非他命之意思，而仍
    為郭金輝向潘玄國聯絡有無毒品，並約定交易時地及介紹買
    賣雙方認識，促使完成毒品交易，有如前述，其有幫忙販賣
    第二級毒品之犯行，亦堪認定。
參、核被告所為，係犯毒品危害防制條例第四條第一項販賣第一
    級毒品海洛因罪及刑法第三十條第一項、毒品危害防制條例
    第四條第二項之幫助販賣第二級毒品安非他命罪。公訴人雖
    認被告幫助販賣第二級毒品安非他命部分係犯毒品危害防制
    條例第四條第二項之販賣第二級毒品罪。惟查：證人郭金輝
    係向證人潘玄國購買毒品，而非向被告購買毒品，被告亦非
    提供毒品之人，且其亦未參與販賣有關之交付毒品、收受款
    項等構成要件行為，復查無其他事證足資證明被告有與潘玄
    國共同謀議販賣毒品情事，自難認定被告構成販賣第二級毒
    品罪，尚公訴人認定被告係犯毒品危害防制條例第四條第二
    項之販賣第二級毒品罪，尚有未洽，惟二者基本社會事實係
    屬同一，自應加以審理，並依法變更起訴法條。被告所犯上
    開二罪，犯意各別，行為互異，應予分論併罰。查被告曾犯
    傷害罪，經本院於八十九年六月二十七日以八十八年度上訴
    字第一○○○號判決判處有期徒刑十月確定，於九十年五月
    二十四日縮刑期滿執行完畢，於五年之內再犯有期徒刑以上
    之各本罪，均為累犯，均應依刑法第四十七條規定加重其刑
    （販賣第一級毒品部分，法定刑為死刑、無期徒刑，依法不
    得加重，販賣第二級毒品，法定刑無期徒刑部分，亦不得加
    重）。次查毒品海洛因對人體有莫大之戕害，被告意圖營利
    ，漠視毒品對人體之危害，而為上揭販賣海洛因行為，惡性
    固然非輕，然毒品危害防制條例第四條第一項法定刑為死刑
    或無期徒刑之罪，而被告僅販入海洛因，尚乏證據證明其已
    賣出，則其犯行所造成之危害尚輕，如處以最低之法定刑即
    無期徒刑猶嫌過重，在客觀上足以引起一般同情而可憫恕，
    應就販賣第一級毒品部分依刑法第五十九條之規定減輕其刑
    。另關於幫助販賣第二級毒品安非他命部分，被告為幫助犯
    ，應依刑法第三十條第二項規定，按正犯之刑減輕其刑，並
    先加後減之。
肆、原審同此認定，因依毒品危害防制條例第四條第一項、第二
    項、第十八條第一項前段、第十九條第一項，刑法第十一條
    前段、第四十七條、第五十九條、第三十條、第五十一條第
    五款之規定，並審酌被告販賣海洛因及幫助販賣安非他命，
    助長毒品流通，危害國民健康，影響社會秩序，惡性不輕，
    且犯後猶飾詞卸責，否認犯行，毫無悔意，態度不佳，兼衡
    其犯罪動機、犯罪手段及所生危害等一切情狀，分別量處有
    期徒刑八年及四年六月。併以扣案之第一級毒品海洛因三十
    一包（驗餘淨重三十點零五公克），應依毒品危害防制條例
    第十八條第一項前段沒收銷燬之。另扣案之電子磅秤一臺、
    攪拌器一臺、葡萄糖三包、塑膠鏟管四支及分裝袋三十一個
    ，被告自承為其所有（見原審卷第一宗第二六頁反面），且
    係供犯罪所用之物，應依毒品危害防制條例第十九條第一項
    規定沒收。扣案之第二級毒品安非他命二包（驗餘淨重一點
    零一公克）及吸食器一組，係被告施用第二級毒品犯行之物
    品，與本件犯行無涉，乃不予宣告沒收。核其認事用法，俱
    無違誤，量刑亦甚允洽，被告上訴意旨，仍執陳詞，否認犯
    罪，為無理由，應予駁回。
乙、不另為無罪諭知部分：
一、公訴意旨另以：被告明知海洛因為第一級毒品，安非他命為
    第二級毒品，依法均不得販賣、轉讓及持有，仍意圖暴利，
    並基於販賣毒品之概括犯意，於九十三年四月一日某時，在
    臺中地區，以七十萬元之代價向姓名年籍不詳綽號「阿南」
    購入「半塊（重量不詳）」之第一級毒品海洛英，復於不詳
    時地，向姓名年籍不詳綽號「阿國」者以不詳之價格購入數
    量不詳之第二級毒品安非他命，旋自九十三年四月二日起至
    同年五月十七日止，以其使用之0000000000號行
    動電話為聯絡工具，陸續以每公克一至二千元之對價，販售
    第一級毒品海洛因及以不詳之價格，販售第二級毒品安非他
    命與年籍姓名不詳綽號「小永」、「排哥」、「慶峰」、「
    阿華」、「潘詳」及其餘不特定之人，因認被告此部分亦分
    別涉犯毒品危害防制條例第四條第一項之販賣第一級毒品及
    第二項之販賣第二級毒品罪嫌云云。
二、按犯罪事實應依證據認定之，無證據不得推定其犯罪事實，
    又不能證明被告犯罪或其行為不罰者，應諭知無罪之判決，
    刑事訴訟法第一百五十四條、第三百零一條第一項分別定有
    明文；復按被告之自白，不得作為有罪判決之唯一證據，仍
    應調查其他必要之證據，以察其是否與事實相符，同法第一
    百五十六條第一項亦規定甚明。再按認定不利於被告之事實
    ，須依積極證據，茍積極之證據本身存有瑕疵而不足為不利
    於被告事實之認定，即應為有利於被告之認定，更不必有何
    有利之證據，而此用以證明犯罪事實之證據，猶須於通常一
    般人均不至於有所懷疑，堪予確信其已臻真實者，始得據以
    為有罪之認定，倘其證明尚未達到此一程度，而有合理性之
    懷疑存在，致使無從為有罪之確信時，即應為無罪之判決，
    最高法院八十二年度臺上字第一六三號判決、七十六年臺上
    字第四九八六號、三十年上字第八一六號等判例可資參照。
三、公訴人認被告涉犯前開販賣第一級、第二級毒品罪嫌，無非
    係以被告自承向綽號「阿國」之人購買安非他命，且扣案之
    海洛因（驗餘淨重三○點零五公克）、安非他命（驗餘淨重
    一點零一公克）為其所有，並有卷附監察通訊譯文在卷及電
    子磅秤一台、吸食器一組、塑膠鏟管四支、分裝袋三十一個
    等扣案為憑，為其主要論據。
四、訊據被告矢口否認有上開販賣第一級、第二級毒品安非他命
    之犯行，辯稱：伊購買海洛因、安非他命係供己施用，電子
    磅秤係伊用以確認所購買毒品份量是否足夠，至塑膠鏟管係
    用之將海洛因分別放進分裝袋中，俾方便攜帶外出施用等語
    。經查：
(一)被告於九十三年五月十七日二十二時四十分許，經警持搜索
    票，在臺北縣新店市○○路○段三五一巷一弄一○號其住處
    ，當場扣得安非他命二包（驗餘淨重一點零一公克）、電子
    磅秤一臺、吸食器一組、塑膠鏟管四支、分裝袋三十一個等
    物，有臺灣臺北地方法院檢察署九十三年度警聲搜字第六六
    三號卷可參，而上開扣案物品均為被告所有，亦為被告不否
    認。惟前揭扣案物品，除電子磅秤、塑膠鏟管、分裝袋係被
    告供販賣海洛因所用之物，已如前述外，餘扣案之安非他命
    僅有一點零一公克，數量甚微，且同時亦經扣得吸食器一組
    ，而被告因連續施用安非他命，亦經原審以九十三年度訴字
    第一五○一號判決判處罪刑確定，有上開判決及本院前案紀
    錄表附卷可證，是以被告辯稱安非他命係伊購買供己施用一
    節，非不足採，尚難以前開些微之安非他命及其他物品遭查
    扣，即認定被告有販賣安非他命犯行。
(二)依卷附臺北市政府警察局刑事警察大隊偵查第五隊執行通訊
    監察案件譯文觀之，被告雖於九十三年四月二十三日十九時
    四十六分五秒，打電話聯絡綽號「小永」者，其通話內容為
    ：「（被告）你有東西嗎？（小永）現場碰到的這一個一次
    都是拿一錢。（被告）硬的呢。（小永）硬的，昨天拿一兩
    到剛才沒有了，等一下可以補回來。（被告）怎麼算。（小
    永）他是以每一克一千元給我啊。（被告）一比一嗎。（小
    永）是，硬的現在很好賺，每克喊到一、二千都有人要拿。
    （被告）我給賺小條的。（小永）好啊！（被告）要怎麼拿
    ？（小永）我先拿一半現金給你。（被告）好啊，你過來新
    店嗎？（小永）我過去，．．．」（見九十三年度警聲搜字
    第六六三號卷第二二頁）；另於九十三年四月二十四日十六
    時一分二十二秒，被告亦以電話聯絡綽號「潘祥」者，其通
    話內容為：「（被告）現在怎樣？（潘祥）你不是說有嗎，
    你跟他們講了沒，硬的啊！（被告）不是跟你講有嗎？（潘
    祥）東西在你哪裡嗎？（被告）你是要幾個啊！（潘祥）一
    兩啊！（被告）不是跟你講有嗎？（潘祥）好，我等一下過
    去。（被告）好」（見上開警聲搜卷宗第二三頁），惟本件
    原審調閱監聽譯文所記錄之電話資料，進而傳訊登記名義人
    ，除前開證人郭金輝、證人潘玄國外，其餘皆因係冒名之人
    所申請，故無法確認與被告對話之人是否有向被告購買安非
    他命或海洛因，自不足據為不利於被告之認定。至卷附其他
    部分之監聽譯文，被告雖有與綽號「小永」、「排哥」、「
    慶峰」、「阿華」、「潘詳」等以電話聯絡，惟依彼等之對
    話內容，亦無法認定被告有販賣海洛因或安非他命予上開人
    等。再者，依被告與綽號「排哥」者於九十三年四月二日二
    十三時十二分四十一秒之通話紀錄觀之（見前述甲、有罪部
    分關於販賣第一級毒品之理由論述部分），可知向綽號「阿
    南」者購買「半塊」海洛因之人，應係綽號「排哥」之人，
    而非被告，公訴人認係被告販賣，亦不無誤會。況扣案之海
    洛因，雖達三十點零五公克之多，且分裝成三十一小包，惟
    僅得佐證被告販入之事實，尚無法推認被告已有販出海洛因
    之犯行。
(三)綜上所述，公訴人所舉之證據，尚難證明被告有前開販賣海
    洛因、安非他命之犯行，惟因公訴意旨指此與前開論罪科刑
    之販賣第一級毒品海洛因及幫助販賣第二級毒品安非他命部
    分，分別有連續犯之裁判上一罪關係，爰不另為無罪之諭知
    。
據上論斷，應依刑事訴訟法第368條，判決如主文。
本案經檢察官呂光華到庭執行職務。
中　　華　　民　　國　　94　　年　　11　　月　　2　　日
　　　　　　　　　刑事第二十庭  審判長法　官  陳貽男
　　　　　　　　　　　　　　　　　    法　官  邱志平
　　　　　　　 　 　　　　　　　　　　法　官  高明哲
以上正本證明與原本無異。
如不服本判決，應於收受送達後十日內向本院提出上訴書狀，其
未敘述上訴之理由者並得於提起上訴後十日內向本院補提理由書
（均須按他造當事人之人數附繕本）。
                                      書記官  李垂福
中　　華　　民　　國　　94　　年　　11　　月　　3 　　日
附錄：本案論罪科刑法條全文
毒品危害防制條例第4條
製造、運輸、販賣第一級毒品者，處死刑或無期徒刑；處無期徒
刑者，得併科新臺幣 1 千萬元以下罰金。
製造、運輸、販賣第二級毒品者，處無期徒刑或 7 年以上有期徒
刑，得併科新臺幣 7 百萬元以下罰金。
製造、運輸、販賣第三級毒品者，處 5 年以上有期徒刑，得併科
新臺幣 5 百萬元以下罰金。
製造、運輸、販賣第四級毒品者，處 3 年以上 10 年以下有期徒
刑，得併科新臺幣 3 百萬元以下罰金。
製造、運輸、販賣專供製造或施用毒品之器具者，處1年以上7年
以下有期徒刑，得併科新臺幣1百萬元以下罰金。
前五項之未遂犯罰之。
毒品危害防制條例第18條
查獲之第一、二級毒品及專供製造或施用第一、二級毒品之器具
，不問屬於犯人與否，均沒收銷燬之；查獲之第三、四級毒品及
製造或施用毒品之器具，無正當理由而擅自持有者，均沒入銷燬
之。但合於醫藥、研究或訓練之用者，得不予銷燬。
前項合於醫藥、研究或訓練用毒品或器具之管理辦法，由法務部
會同行政院衛生署定之。
毒品危害防制條例第19條
犯第 4 條至第 9 條、第 12 條、第 13 條或第 14 條第 1 項、
第2項之罪者，其供犯罪所用或因犯罪所得之財物，均沒收之，
如全部或一部不能沒收時，追徵其價額或以其財產抵償之。
為保全前項價額之追徵或以財產抵償，得於必要範圍內扣押其財
產。
犯第 4 條之罪所使用之水、陸、空交通工具沒收之。
